臺灣士林地方法院刑事判決　　　　　　　　　　　　　　九十年度訴字第二九號
　　公　訴　人　臺灣士林地方法院檢察署檢察官
　　被　　　告　庚○○
　　選任辯護人　馮志剛
　　　　　　　　蔡樹基
　　被　　　告　癸○○
　　選任辯護人　陳彥任
　　　　　　　　羅明通
　　　　　　　　葉柳君
　　被　　　告　辰○○
　　選任辯護人　曾森雄
右列被告等因貪污等案件，經檢察官提起公訴（九十年度偵字第三五五四號），本院
判決如左：
        主  文
庚○○、癸○○、辰○○共同對於違背職務之行為期約賄賂，庚○○處有期徒刑拾參
年陸月，褫奪公權伍年；癸○○處有期徒刑拾壹年陸月，褫奪公權伍年；辰○○累犯
，處有期徒刑拾年陸月，褫奪公權參年。
        事  實
一、庚○○、癸○○為台北市政府警察局士林分局天母派出所（下稱天母派出所）警
    員，均為依據法令從事公務之人員，平日二人即負責天母派出所交辦之「專案勤
    務」業務，交往甚密，而辰○○（曾於八十年間因違反槍砲彈藥刀械管制條例案
    件，經台灣嘉義地方法院判處有期徒刑五月，緩刑三年確定，又於八十二年間因
    違反麻醉藥品管理條例案件，經台灣高等法院台南高分院判處有期徒刑五年二月
    ，上訴最高法院後駁回確定，前開違反槍砲彈藥刀械管制條例案件部分之緩刑撤
    銷，二案合併執行徒刑為五年五月，入監執行後，於八十四年二月間假釋付保護
    管束，於八十七年六月十三日縮刑期滿，執行完畢）為天母派出所轄區「福客多
    便利商店」負責人，於九十年三、四月間癸○○為負責該管區之員警，之前則為
    庚○○所擔任，平日三人常泡茶、聊天，私交甚篤。於民國（下同）九十年三月
    三十日下午三時許，天母派出所主管辛○○指派庚○○持前向台灣板橋地方法院
    檢察署陳銘祥檢察官核發之搜索票外出搜索，當日癸○○因參加刑事講習，未能
    一同前往，庚○○向辛○○反映人手不足時，辛○○除表示可找辰○○偕同前往
    幫忙外，並臨時另行指派平日並非與庚○○一同辦理專案勤務、亦不熟悉之乙○○、丁○○共同前往執行。庚○○、乙○○、丁○○、辰○○四人搭乘由丁○○
    所駕駛之自用小客車，前往搜索票記載之處所搜索，先至台北市○○○路○段某
    處搜索，未搜獲任何物品，於該日晚上七時三十分許，庚○○等人持上開搜索票
    ，至台北市○○區○○路四段一六七巷十弄十二號二樓執行搜索，至該處一樓時
    ，先由乙○○佯裝查戶口之人員，使該處住戶寅○○開門，待寅○○開門後即由
    辰○○捉住寅○○進入屋內，庚○○出示搜索票表明來意時，發現被搜索人即寅
    ○○之弟壬○○尚未回家，寅○○告知壬○○平日約晚上八時許回家，庚○○等
    人於是坐在客廳內等候，等至約八時十分許，因該房間上鎖，庚○○問寅○○要
    如何進入壬○○房內，寅○○即從屋後窗戶爬進壬○○房內，打開房門讓庚○○
    等人入內搜索，其時由庚○○、丁○○、辰○○、寅○○一同進入壬○○房內，
    乙○○則在客廳警戒，嗣由丁○○在該房內搜到以長壽香煙盒裝之第二級毒品安
    非他命（毛重０．八一公克，驗餘０．六四公克）一小包及施用毒品器具乙只等
    違禁物，又發現一盒玉石，寅○○表示該盒玉石是其父遺留下來工作上之裝飾品
    ，辰○○另發現一支手錶，辰○○表示該錶似乎有收集的價值，寅○○告知其有
    另一支父親遺留之勞力士舊錶，辰○○看過後表示要購買，寅○○表示是其父之
    遺物不願出售，丁○○亦表示不要購買此種東西，之後丁○○即將上開搜獲之違
    禁物帶至客廳桌上放置，並與乙○○二人在客廳監視，以待壬○○隨時返家。庚○○、辰○○二人見確有搜獲毒品，且被搜索人不在，丁○○亦已退至客廳，房
    內僅有渠三人，有機可趁，庚○○、辰○○二人竟共萌索賄之不法意圖，基於對
    於違背庚○○職務之行為要求賄賂之犯意聯絡，辰○○與寅○○一同到廁所檢查
    垃圾桶時，辰○○即趁機表示：你弟弟應該有在吸安非他命，廁所倒出來的衛生
    紙捲成條狀就是有在吸的跡象，此可大事化小，可問帶班的等語，在房內之庚○○則說：我們搜到毒品要如何處理，若你弟弟不回來，我們就要移送你等語，以
    此藉機勒索，寅○○並未回答，待庚○○、辰○○、寅○○三人另進入寅○○房
    間時，庚○○又再度說「這事要如何處理」，辰○○此時仍欲購買該勞力士手錶
    ，將新台幣（下同）八千元塞給寅○○，取走該勞力士舊錶，寅○○雖不情願，
    然因誤辰○○為員警，且其時確已有搜獲毒品，故收下該八千元，庚○○又說「
    這事要如何處理」，說完即走出寅○○房外，並故意告知在客廳等候之丁○○、
    乙○○：「寅○○欲以十萬元行賄，但被我拒絕了」，以此試探丁○○、乙○○
    之反應，渠二人表示「這樣對」，庚○○至此確認丁○○、乙○○並無共同索賄
    之意圖，之後即不再提及。此時在寅○○房內之辰○○又向寅○○表示：這種查
    到安非他命不辦的的代價一般行情一件是三十萬元等語，寅○○表示沒有如此多
    現金，但可向其叔叔借錢，並向銀行領錢，籌措二十萬元，雙方討價還價，此時
    庚○○又走入房內說「這件事情要趕快處理，不然要移送你」，寅○○立即以其
    所有0000000000號行動電話向友邦國際信用卡股份有限公司（即ＡＩ
    Ｇ信用卡）之信用卡中心查問預借現金密碼，但該中心表示無法以電話查詢予以
    拒絕，寅○○向庚○○表示無法如數籌措時，庚○○即走出房外，辰○○跟出去
    隨後又進來斥責寅○○太沒行情，稱：丁○○、乙○○二人聽不下去，下樓去了
    等語，並於庚○○不在場且不知情之情況下向寅○○表示：我的部分就是給這支
    勞力士錶等語，即將先前交給寅○○之現金八千元自寅○○手中取回（辰○○此
    部分是否另涉不法，應由檢察官另行偵辦），又說：其他三位不辦的代價你就去
    跟庚○○說等語，講完後即走出房外，之後庚○○即叫寅○○至客廳，三人計在
    屋內待十餘分鐘，此時丁○○、乙○○因在客廳戒護已久，即下樓至屋外埋伏，
    庚○○在客廳製作索搜扣押筆錄，其明知本次搜索確有搜到安非他命及安非他命
    吸食器等違禁品，且搜索對象為壬○○，上開違禁物品係在壬○○房內所搜獲，
    寅○○並無施用毒品者之特徵，上開違禁物顯非寅○○所有，依一般處理流程，
    其須製作填載扣押物品名稱為安非他命、安非他命吸食器，在場人為寅○○之搜
    索扣押筆錄，將扣押物品封緘才是，然其為向寅○○索賄，竟先後製作二份內容
    不同之搜索扣押筆錄，其先製作一份記載扣押物品名稱、數量、單位為「安非他
    命（空白）公克、安非他命吸食器一個」、處置方法為「扣押」，並填載搜索時
    間、地點、處所之搜索扣押證明筆錄（下稱甲搜索扣押證明筆錄），又另製作一
    份扣押物品欄之名稱、數量、單位均空白，只填載搜索時間、地點、處所之搜索
    扣押證明筆錄（下稱乙搜索扣押證明筆錄），庚○○除命寅○○在甲搜索扣押證
    明筆錄之「在場人」欄簽名捺指印外，並命其在扣押物品之「所有人（持有人或
    保管人）」欄簽名捺指印，另命其在乙搜索扣押證明筆錄之「在場人」欄簽名捺
    指印，將寅○○為上開違禁物持有人之不實事項，登載於其職務上所掌之甲搜索
    扣押證明筆錄之公文書上，足以生損害於執法之公正性，其欲以此要求寅○○給
    予賄款，若索賄得逞，則可撕毀甲搜索扣押證明筆錄，並將乙搜索扣押證明筆錄
    記載未搜扣任何物品以交差搪塞，若索賄未得逞，仍可以製作完成之甲搜索扣押
    證明筆錄移送寅○○。庚○○待寅○○簽名後，即收起二份搜索扣押證明筆錄，
    並未要丁○○、乙○○簽名，而在庚○○製作搜索扣押證明筆錄時，丁○○、乙○○又上樓回到客廳，庚○○向寅○○表示「你要如何處理，要將你弟弟交出來
    ，否則要移送你」，寅○○則回以「我知道要如何處理」，庚○○即留下其行動
    電話號碼（0000000000號），並詢問何時可以有回應，雙方約在四月
    三日星期二見面，以此期約賄賂。離去前，寅○○表示要將剛才在壬○○房內發
    現之該盒玉石給庚○○、丁○○、乙○○、辰○○等四人，向庚○○等人示好，
    然因丁○○、乙○○等人均在場，故庚○○等人均表示拒絕。庚○○四人離去後
    在返回天母派出所途中，庚○○接獲天母派出所員警董柏煌電話查詢，稱台北市
    政府警察局內湖分局勤務中心要查報其越區搜索有無績效時，即逕自表示：先回
    報沒有績效、沒有結果等語後，再故意向同車之丁○○、乙○○表示如此回報可
    不可以，丁○○、乙○○不知其用意，且本案渠等亦僅是協助搜索，後續處理均
    為庚○○負責，故均未表示任何意見，庚○○回所後，亦未依查獲毒品之一般處
    理流程，將扣案毒品封緘移交台北市政府警察局士林分局刑事第三組（下稱刑三
    組）處理，反而自行藏匿，欲以所查扣之毒品、吸食器、上開二份搜索扣押證明
    筆錄作為向寅○○索賄之籌碼。
二、寅○○經上開搜索被索賄後，即告知其叔叔丑○○，被員警索賄並取走其父遺留
    勞力士手錶之經過，寅○○經被建議向警方報案後，即在同年四月三日晚上約九
    時餘至台北市政府警察局內湖分局內湖派出所（下稱內湖派出所）報案，其在警
    察搜索後被索賄之事，然被員警告知可能遇到假警察，可約出來後再伺機逮捕云
    云，而未獲處理。迄至九十年四月三日（星期二），庚○○見寅○○均未與之聯
    絡，乃告知同辦專案之癸○○上情，癸○○得知後認有利可圖，即基於與庚○○
    共同對於違背職務行為，期約賄賂之犯意，謀議翌日約寅○○出來，向寅○○再
    度表明索賄之意，否則即要以甲搜索扣押證明筆錄移送寅○○。庚○○即於同年
    四月四日下午三時許打電話給寅○○，告知當日搜索之事要如何處理，並與之約
    定在台北市○○○路與酒泉街口見面，寅○○接獲電話後，甚為惶恐，不知如何
    處理，即於當日下午三時三十分許再度前往內湖派出所報案，告知值勤員警被警
    察趁搜索之機索賄，並要求員警會同至現場捉人，值勤員警除告知無證據且現在
    警察不可能做這種事外，並稱可打一一０轉督察室報案，寅○○再度無奈離去。
    於赴約途中，分別打電話予叔叔丑○○、弟弟壬○○、友人巳○○求救，並請巳
    ○○至台北市○○○路與酒泉街口約定處幫忙監看，以防不測。於同日下午四時
    十五分許，由癸○○駕駛其所有之ＷＤ─四六五○號自小客車附載庚○○前往上
    開地點與寅○○碰面，寅○○經庚○○示意後坐進癸○○車內，庚○○先表示本
    案不能再拖，是有時效性的，今日一定要移送你，癸○○即稱三十萬元不要再討
    價還價，若取得賄款即將違禁物返還並將載有查扣贓證物之扣押筆錄撕毀以擺平
    此案，並當作未發生過此事，庚○○又再度催促，寅○○即佯稱同意籌措二十萬
    元，其間假藉要打電話向叔叔、工地小包等人籌措賄款，而分別打電話予丑○○
    、壬○○等人，壬○○則於寅○○赴約前告知被員警強邀赴約時，即於當日下午
    五時許打一一０電話報警，並與台北市政府警察局督察室（下稱督察室）督三組
    人員電話確認，督察室之督察員戊○○、己○○經由壬○○所留之寅○○行動電
    話號碼與寅○○聯絡上，其間寅○○因坐於車內無法自由陳述，且假藉調錢而與
    戊○○、己○○之電話對話出現雞同鴨講之情況。嗣督察室三組人員於同日下午
    五時三十分許（起訴書誤載為十八時三十分許）趕至現場查獲，並於庚○○背包
    內查獲先前搜索查扣之安非他命乙小包、甲、乙二份搜索扣押證明筆錄，在庚○○辦公室內查獲上開施用毒品器具一只，並循線查獲辰○○，由其帶同前往位於
    台北市○○○路一０二號金達利鐘錶刻印有限公司（下稱金達利鐘錶公司）內起
    獲原為寅○○所有由辰○○送修之勞力士手錶一只。
三、案經台北市政府警察局士林分局報請台灣士林地方法院檢察署檢察官偵查起訴。
    理  由
一、訊據被告庚○○、癸○○、辰○○均矢口否認涉有上開罪嫌，被告庚○○辯稱：
    （一）當天去寅○○家搜索搜到違禁物時，伊先寫甲搜索扣押證明筆錄，記載毒
    品持有人是寅○○，但經寅○○抗議，且伊認為寅○○沒有吸食安非他命，不能
    隨便冤枉他，所以才又寫乙搜索扣押證明筆錄，這份持有人部分空白，是因為伊
    要寅○○叫其弟壬○○出面，等壬○○出面說明後才會填載，等壬○○出面說明
    時就會撕毀甲搜索扣押證明筆錄，再以乙搜索扣押證明筆錄為準，以此方法調壬○○出面，若壬○○不出面，就會以在場人寅○○為被告之方式來函送，並以甲
    搜索扣押證明筆錄為函送依據，並非要將此當作索賄籌碼。（二）當天搜到毒品
    及吸食器後，寅○○曾數度向伊行賄十萬元，被伊當場拒絕，一次是在寅○○房
    內，伊當時即到房外告訴丁○○、乙○○二人此事，後來在客廳寫搜索扣押證明
    筆錄時，寅○○又再度提起要以十萬元行賄，這次丁○○、乙○○均有在場，但
    也被伊拒絕，最後要走時寅○○還有拿出一盒玉石要給渠等，渠四人都有拒絕。
    （三）伊在董柏煌以電話查詢搜索有無績效時，有告訴董柏煌「有搜到一點東西
    ，沒有搜到人，先回報沒有績效」，並非回報沒有結果，且「沒有績效」與「沒
    有結果」差異很大，如果只有查到毒品沒有捉到人，是沒有績效的，並非沒有結
    果，伊是要等壬○○出面說明後，毒品再連同人犯一併移送三組處理，此時才有
    績效。（四）伊於九十年四月四日約寅○○出面，是要叫他把壬○○交出來並出
    面說明，否則就要移送他，在癸○○車上寅○○再度以二十萬元行賄，被渠等拒
    絕，渠等只叫他趕快聯絡壬○○出面。在車上寅○○行動未受控制，期間他大概
    下車打電話五、六次，在車上有聽過他接二通電話，但都是談論工地有關的事，
    並未聽見他向人借錢或籌錢的事，督察人員說與寅○○在電話中雞同鴨講，是他
    故意誤導督察人員，否則其何以不將車內的對話錄音，當作證據，而搜索當天查
    獲之毒品、扣押證明筆錄會帶在背包內，是因為平日即將這些東西放在背包內未
    拿出，並非故意要來作為索賄之用的云云。被告癸○○辯稱：伊之前聽庚○○提
    過這件搜索，說只有搜到東西但沒有查到人，且寅○○會把他弟弟壬○○交出來
    ，所以當天伊提議去找寅○○出來，這是最容易找到績效的。由庚○○約寅○○
    出來後，在伊車內時，是寅○○主動要以二十萬元行賄，但被渠二人拒絕，渠二
    人只叫他趕快把弟弟壬○○找出來，在車內並沒有限制他的行動自由，因他可自
    由進出打電話，伊當天並不知庚○○背包內帶有二份搜索扣押證明筆錄及毒品等
    物，伊並非與庚○○一同去索賄云云。被告辰○○辯稱：伊之前即曾應辛○○之
    邀，支援天母派出所之搜索，此次是庚○○打電話說主管希望伊支援，伊才隨同
    前往，在寅○○家搜出毒品後，是寅○○在廁所內查垃圾桶及在其房內時，主動
    說能否用錢擺平，他知道行情一個通緝犯是三十萬元，伊說伊沒有辦法，後來寅
    ○○自己去問庚○○能否以金錢擺平時，被庚○○拒絕，伊從未向寅○○索賄三
    十萬元擺平此事，手錶是伊以八千元向寅○○買的，寅○○當時說他缺錢，且不
    知行情多少，伊打開皮包發現只剩八千元，才以八千元向他買的，他也說好，伊
    不知道當天庚○○做二份搜索扣押證明筆錄云云。經查：右揭如事實欄所載之犯
    罪事實，迭據被害人寅○○於警訊、偵查及本院歷次調查中指訴甚詳，復有被告
    庚○○所寫的行動電話紙條、搜索票（影本）、甲搜索扣押證明筆錄、乙搜索扣
    押證明筆錄、金達利鐘錶公司之送修單、統一發票各一紙在卷可稽，上開搜索查
    扣之毒品經送台北市政府警察局鑑驗結果，證實確為安非他命（毛重０．八一公
    克，驗餘．六四公克）無訛，有該局九十年四月十七日北市鑑毒字第一０六號鑑
    驗通知書一紙附卷可稽。被告庚○○、癸○○、辰○○雖為上開辯解，惟：
（一）被告庚○○查獲第二級毒品安非他命、吸食器後，未依一般流程處理，反而製
      作二份內容不同之搜索扣押證明筆錄：
  １、被告庚○○於搜索後，製作二份搜索扣押證明筆錄，其中甲搜索扣押證明筆錄
      係記載扣押物品名稱、數量、單位為「安非他命（空白）公克、安非他命吸食
      器一個」、處置方法為「扣押」，並填載搜索時間、地點、處所，另一份乙搜
      索扣押證明筆錄扣押物品欄之名稱、數量、單位均空白，只填載搜索時間、地
      點、處所，被告庚○○除命寅○○在甲搜索扣押證明筆錄之「在場人」欄簽名
      捺指印外，並命其在扣押物品之「所有人（持有人或保管人）」欄簽名捺指印
      ，另命其在乙搜索扣押證明筆錄之「在場人」欄簽名捺指印，有卷附甲、乙二
      份搜索扣押證明筆錄附卷可參。被告庚○○辯稱寫二份內容不同之搜索扣押證
      明筆錄，是因為寫了甲搜索扣押證明筆錄後，經寅○○抗議其非持有人後，才
      又寫乙搜索扣押證明筆錄，並希望以此調壬○○出面說明云云，此為被害人寅
      ○○所否認，其稱當時被告庚○○只叫伊簽名，伊就簽了二份，伊當時並未向
      被告庚○○抗議，庚○○也沒有說為何要寫二份等語。衡情，寅○○為一般民
      眾，其未必清楚知悉搜索扣押證明筆錄要如何填載或應填載幾份，且其當時若
      如此清楚二份搜索扣押證明筆錄之差異處，在於甲搜索扣押證明筆錄其係毒品
      「持有人」之身份，其當可拒簽才是，應無依言簽名後才抗議又填寫另一份之
      必要，被告庚○○所辯不足採信。
  ２、被告庚○○於填載上開搜索扣押證明筆錄時，主觀上確係認為寅○○非毒品之
      持有人，然仍為不實之登載：
      被告庚○○自警訊、偵查至本院初次調查時，均自承當時主觀上，認為寅○○
      並非查獲毒品之持有人。其於本院調查中陳稱：「（當時你在壬○○的房間搜
      索這些毒品及吸食器，是否有懷疑這些東西是誰的？）．．．我當時直覺懷疑
      這個東西是壬○○的，因為房間內有他的證件，我問寅○○，他弟弟房間有這
      個東西，他要如何解釋。當時我有叫乙○○先打電話回派出所，查寅○○的前
      科，查出來他只有竊盜前科。我當時還是不太相信寅○○會不知道，我就叫帶
      我到他房間搜索。依我辦專案的經驗，我當時聞不出他房間有吸用毒品的味道
      ，在壬○○的房間就有聞到毒品的味道，而且寅○○也不像一般吸毒者會冒痘
      痘及精神不集中的情形，再加上在他房間內搜不到東西，所以我直覺認為寅○○應該沒有吸毒。」、「（為何明知道寅○○不是毒品持有人，還在毒品持有
      人處寫他的名字？）一開始我想他弟弟不回來，總要有人來承認這個毒品。但
      後來我想還是要他弟弟趕快回來，我要寅○○策動他弟弟出來。」（見本院卷
      壹第二十三頁）、「（當你決定要離開時，是否與你原來想如果寅○○弟弟不
      回來，你就要移送寅○○？）一開始我有這種想法，後來經過現場研判，他應
      該沒有吸食，且我們還一直在偵辦中。」（見本院卷壹第一三八頁）；即同在
      場搜索之丁○○亦同此認定：「（在查獲當天，有無任何證據讓你們認為吸食
      器、毒品是寅○○的？）沒有，我們搜毒品的房間有搜到壹個包包，那個包包
      裡面有壬○○的證件，所以我們認為那應該就是壬○○的房間。（你們搜索時
      ，有無查寅○○的前科？）有，當時我們有打電話回派出所，有問寅○○的前
  科，好像是竊盜，但是否有毒品前科，我忘記了。（屋主寅○○有無顯現吸毒
      者的情況？例如眼光呆滯等？）沒有。（搜索完時，你們是否會認為那包東西
      是寅○○的？）不會認為。」（見本院卷貳第三十一頁），另被告癸○○於警
      訊中亦供稱：「我聽庚○○說：安非他命及吸食器係在壬○○房間內查到，所
      以應是壬○○所有。」（見偵查卷第十六頁）。足認被告庚○○於製作上開甲
      、乙搜索扣押證明筆錄時，主觀上係認知寅○○並非搜獲毒品及吸食器之持有
      人，而其主觀上既已認知寅○○非該查獲違禁物品之持有人，竟仍令寅○○在
      甲搜索扣押證明筆錄之「持有人」欄簽名捺指印，即有登載不實之故意，甚為
      明確。
  ３、被告庚○○製作二份內容不同之搜索扣押證明筆錄，且未將查扣物封緘、移送
      ，是否合乎警界一般處理流程？
    ａ、證人乙○○於警訊中證稱：「平時所查扣東西，都會註明在扣押筆錄上，由
        當事人及在場人親閱後無誤簽名捺印之後，回所才封存，本次東西全由庚○○處理，有沒有封存，我並不清楚，因為回所後，已經晚上二十二時左右，
        超過勤務時間，我裝備交回之後，就離開派出所，案件全由庚○○處理。（
        事後庚○○如何處理該案？你是否知道）庚○○事後如何處理本案，我不清
        楚，因為當天臨時由主管叫我和丁○○配合他搜索，所以事後就沒有再過問
        本案。」（見偵查卷第十九頁）。
    ｂ、證人丁○○於警訊中證稱：「我與乙○○從樓下上來時，庚○○已經寫好二
        張資料交給寅○○在簽名捺印，我以為其中一張是筆錄，一張是扣押紀錄應
        該沒有問題，所以我也沒有簽章，且勤務時間已經超過我急著要回去，所以
        沒有注意到。」、「因當時扣押記錄是由庚○○製作，而且我只是配合他們
        執行，且對搜索程序並不瞭解（我是第一次參與搜索勤務），所以以為搜索
        扣押記錄已有寅○○簽名捺印，就不必再作其他程序，認為回派出所後庚○○就會將當事人及扣押物品一併函送，因該案係由庚○○負責承辦，所以回
        派出所後全部交給庚○○處理，我即下班回家，迄今未再過問，至於庚○○
        事後如何處理我不知道。」（見偵查卷第二十二頁）；於本院調查中證稱：
        「（你上樓時，是否看到庚○○已經寫好二份資料？）是的。（你在警訊時
        說你以為壹張是筆錄，壹張是扣押紀錄，有何意見？）是的。（你認為筆錄
        是以寅○○為被告的筆錄還是以為是以寅○○為關係人的筆錄？）我認為寅
        ○○是關係人。（一般情形，被搜索人不在，這種情形是否要把寅○○列為
        關係人來調查？）是的。（為何不把寅○○帶回警局做關係人筆錄？）我不
        知道程序，我認為已經做完關係人筆錄了，在哪裡做並沒有關係。」（見本
        院卷貳第二十四頁）。
    ｃ、被告癸○○於偵查中供稱：「（依警察搜索扣押應如何製作？）有搜到東西
        就要在物品欄寫好，交當事人簽名。（扣押證明筆錄作幾份？）一份。（為
        何庚○○製作二份？）我不了解。」（見偵查卷第六十三頁背面、第六十四
        頁），於本院審酌羈押之調查庭時供稱：「（你們扣押到的物品回警局後，
        應如何處理？）連同扣押筆錄送到三組。（有無扣押到物品隔了幾天才送出
        去的例外情形？）沒有。」（見本院九十年度聲羈字第三五號卷第十八頁）
        ，於本院調查中供稱：「（你們扣到違禁物會如處理？）送三組。（送三組
        前，扣案物如何處理？）先封緘並讓被告捺指印、簽名，再放在桌上。等筆
        錄做完後，再一併移送三組。」（本院卷壹第一八四、一八五頁）。
    ｄ、證人即曾任台北市政府警察局萬華分局副分局長現為督察室督察之子○○於
        本院調查中證稱：「（一般搜索時，被搜索人不在，有搜到違禁物，搜索員
        警是否可以製作二份扣押筆錄？壹份是製作被搜索人筆錄，另外壹份製作在
        場人筆錄？）絕對不可能。（是否可以做二份筆錄後，在採尿完畢，確認沒
        有陽性反應後，再把那一份筆錄撕掉？）不可以。（依你的經驗，在外勤時
        ，如果扣到違禁物，但不能確知違禁物為何人所有，要如何處理？）如果不
        能證明何人所有，就要把查獲地點、人、事、物記明，再請在場人認證，之
        後再進一步追查。（是否包括採尿的程序？）是的。（檢察官聲請提示偵卷
        四十五、四十六頁搜索扣押筆錄予證人，並問：一般情形，遇到這種查案狀
        況，是否可以做二份搜索扣押筆錄？）應該要做壹份正確筆錄。如果有這種
        情況，也只能在『備考欄』加以註明，不可做出二份矛盾的筆錄。（如果所
        有人不確定時，員警是否要命在場人在『所有人』欄處簽名、蓋印？）不會
        。（欄位有如何填寫？）我們作法是寫在『在場人』，『所有人』欄處要空
        白，由員警在『備註欄』上註明，如果寫在『所有人』欄，就表示那個人是
        所有人。」（見本院卷貳第一八三頁、第一八四頁）、「（依你的經驗，搜
        索扣押筆錄上有寅○○的名字，當場扣到的安非他命、吸食工具，是否也要
        請寅○○簽名、捺指印？）是，這也就是本案我們認為可疑的地方，他確實
        有查到違法物品，但卻跟辦公室的人回報沒有查到，且也沒有依照規定製作
        查報的過程，且把吸食器放在他的辦公室，把安非他命帶在他的身上。（第
        四十六頁的搜索扣押筆錄，扣案證物上沒有簽名、蓋指印，是否能算搜索扣
        押筆錄已經完成？）當時我就是看到筆錄、證物沒有依法呈報，這是很嚴重
        的瑕疵，甚至可以說是違法，至於筆錄是否要呈上去我不知道，筆錄是否合
        法有效，也是要由核發搜索票的檢察官認定。」（見本院卷貳第一八五頁）
        。
    ｅ、被告庚○○於警訊中自承：「依一般正常流程，有扣到物品，會帶犯嫌回來
       ，後會將案件及扣案物移送三組，如果有扣到東西無查到嫌犯，回來後扣案
        物應呈報分局三組，並將證物一併移送三組。」（見偵查卷第一０頁背面）
        ，其於本院聲請羈押之調查庭中亦供稱：「（你們扣到物的流程如何？）如
        果搜索人在場的話，就隨案移送，如果搜索人不在時，我們就請在場人到派
        出所製作筆錄再移送。（內規有無例外？）沒有。」（見本院九十年度聲羈
        字第三十五號卷第二十八頁）、「（你們一般的情形搜索扣押筆錄寫幾份？
        ）一式參份。不能夠寫二次，如果有寫錯的話，我會跟當事人說寫錯了，再
        重新製作一份。」、「（既然發現寫錯了，為何不修改在備考欄註記就好，
        還要寫另一份？）我們聲請搜索的對象是壬○○，我們在屋內搜索到毒品，
        但壬○○不在場，備考欄寫比較麻煩，而且我會讓持有人簽名。」（見同上
        卷第三十二頁、第三十三頁）。
    ｆ、綜上，不論被告庚○○或其餘有搜索經驗之員警證人、甚至是同案被告癸○○，均一致供稱不會製二份內容不同之搜索扣押證明筆錄，且即使只查扣到
        毒品未查獲犯罪嫌疑人時，亦應將查扣物移送刑三組處理，而非私自藏匿查
        扣物品，並令在場人簽發二份內容不同之搜索扣押證明筆錄，此益徵被告庚○○事後於本院調查中改稱：「我們偵辦刑案，必須人贓俱獲，如果只有毒
        品的話，三組也不會收。」（見本院卷壹第二十四頁），係與事實不符之推
        託之詞。
    ｇ、至於被告庚○○辯稱其製作二份內容不同之搜索扣押證明筆錄，是為調壬○○出面說明確認持有人後再依實情填載云云，似據為特殊之辦案方法，然當
        日搜索有查獲毒品及吸食器，此為既定之事實，被告庚○○若僅是要等壬○○出面說明後再據實填載，在製作乙搜索扣押證明筆錄時，應也會如同甲搜
        索扣押證明筆錄在「扣押物品」上據實登載，而僅在所有人（持有人或保管
        人）乙欄空白才是，然其在乙搜索扣押證明筆錄之「扣押物品」乙欄卻均空
        白未填載，實有違常理，足認被告庚○○實係欲以此要索寅○○，若寅○○
        未依約交付賄款時，則可依甲搜索扣押證明筆錄移送寅○○，寅○○有依約
        交付賄款時，則將扣案違禁物返還寅○○，並將甲搜索扣押證明筆錄撕毀，
        以未記載有搜獲違禁物之乙搜索扣押證明筆錄交差搪塞了事甚明，其所辯不
        足採信。
（二）搜索當日寅○○是否有主動向被告庚○○、辰○○等人行賄？
  １、搜索當天搜獲安非他命等違禁物品後，被告辰○○即分別於廁所翻垃圾桶時及
      在壬○○、寅○○房間內先後向寅○○表示要其花錢擺平，而被告庚○○雖未
      出言索賄，然在被告辰○○向寅○○索賄時，在一旁頻以「這件事要如何處理
      」等語附和等情，迭據被害人寅○○指述在案，而寅○○對於被告辰○○第一
      次出言要其花錢擺平之地點，為「房內廁所中在翻找垃圾時」，此為其自警訊
      及偵查、本院調查中一致之證述，其於警訊及偵查中係稱：搜到毒品之後，被
      告辰○○始於廁所中提出此要求（見偵查卷第二十九頁、第八十九頁背面），
      於本院調查中則改稱：是在查到毒品前，被告辰○○在廁所內即提出此要求（
      見本院卷壹第二三０頁），所證似前後不一，有所矛盾，然若參以被告辰○○
      自警訊、偵查及本院調查中，均一致供稱寅○○第一次出言行賄之時間、地點
      是在查獲毒品後、在房內廁所翻找垃圾時等情（見偵查卷第二十六頁、第六十
      七頁，本院卷壹第十七頁），應可確定雙方第一次談及「賄賂」之事，是在「
      查獲毒品後、於房內廁所翻找垃圾時」甚為明顯，僅寅○○稱當時是「被告等
      索賄」，而被告辰○○稱當時是「寅○○行賄」有所不同，可見寅○○於本院
      中陳述被告辰○○是在「查獲毒品前」、在房內廁所翻垃圾時第一次出言索賄
      ，應是日久記憶有誤所致，尚無礙本件事實之認定，核先敘明。
  ２、被告庚○○、辰○○於本院調查中雖均堅稱：寅○○在搜索當天，出言要以十
      萬元行賄，然被拒絕云云。惟被告辰○○自警訊之始至九十年四月四日偵查初
      訊中，均僅提及寅○○出言要「花錢擺平」，並未提到寅○○開價多少，其稱
      ：寅○○說知道行情一個通緝犯三十萬元等語（見偵查卷第二十六頁、第六十
      七頁），於本院九十年四月五日聲請羈押之調查庭時，被告辰○○並供稱：「
      （寅○○有無跟你表示要『三十萬元」出來擺平？）他只有說要拿錢，沒有跟
      我說要拿多少錢。」、「（三月三十日陳有無跟你講，要給你們錢？）寅○○
      在廁所時跟我講，他知道行情通緝犯三十萬元。我回答他，我沒有辦法作主。
      到房間時，陳跟莊講，沒有提到多少錢，莊有拒絕，在製作搜索扣押筆錄時，
      我沒有聽到。」（見本院九十年度聲羈字第三十四頁），此核與被告庚○○歷
      次所供：寅○○是在他房間提到要以十萬元解決此事，當時還有辰○○在場，
      於製作搜索扣押筆錄時還有再提到要十萬元行賄等情，互有矛盾，被告庚○○
      於本院九十年四月五日聲請羈押之調查庭中供稱：「（寅○○三月三十日跟你
      提過幾次用錢解決此事？）有提過一次，地點是在他房間，當時還有劉（指辰
      ○○），陳（指寅○○）說要以十萬元解決。（他說這話是在買錶之前或之後
      ？）在買手錶之前，我有跟寅○○拒絕，我在寫扣押筆錄時，寅○○還跟我講
      一次。」（見本院九十年度聲羈字第三十五號卷第二十九頁）；而被告辰○○
      於九十年四月十三日之偵訊中，則又稱：「在廁內時，寅○○就請我幫忙，他
      知道行情通緝犯是三十萬元，我回答叫他去問其他的人，後來寅○○就到他房
      間找仍在他房內繼續搜索之庚○○講，是否可以給他機會，他願用錢擺平，庚○○當場就拒絕，之後搜索後大家就回到客廳，庚○○就開始填寫二份扣押筆
      錄，在庚○○開始筆錄之前，寅○○就苦苦哀求庚○○說毒品不是他的，他願
      拿十萬元擺平，．．，那時我們大家均在場，庚○○拒絕之後，庚○○就開始
      寫二份搜索扣押筆錄。」（見偵查卷第一二二頁背面），是被告辰○○於該次
      偵訊中雖已附和被告庚○○之供詞，改稱寅○○有出言以十萬元行賄，然依其
      該次供述，寅○○是在被告庚○○於客廳製作搜索扣押證明時，才提到「十萬
      元」行賄甚明，此核與被告庚○○供稱寅○○在房內就有提到要以十萬元行賄
      乙節，亦大不相同，足見被告二人所供之不實。
  ３、被告庚○○、辰○○二人均一致供稱：寅○○在客廳時，有當著包括丁○○、
      乙○○全部人的面前，說要以十萬元擺平，然被渠等拒絕乙節，被告辰○○於
      偵查中供稱：「在客廳時，寅○○說要拿十萬元擺平，當時我們大家都在場。
      」、於本院調查中陳稱：「當時庚○○在寫筆錄，寅○○坐在他邊，另外二位
      警員包括我，三個人都是站在客廳，庚○○在寫筆錄時，我有聽到寅○○還在
      說他願意給十萬元，請庚○○放過他，當時我們都有聽到。」（見本院卷壹第
      十八頁）、庚○○於本院供稱：「在寫扣押搜索筆錄時，寅○○還說要以十萬
      元來擺平這件事。當時在場搜索的所有人幾乎都有聽到，寅○○說如果可以的
      話，他馬上拿提款卡、信用卡去領錢，跟我們處理。」（見本院卷壹第二十三
      頁）、「在我製作第二份筆錄時，寅○○要向我行賄十萬元，丁○○、乙○○
      都有看到，但都被我拒絕。」（見本院卷壹第一三八頁）辰○○亦同此供述（
      見本院卷壹第一七六頁），然此為證人丁○○、乙○○所否認：
    ａ、證人丁○○於本院調查中證稱：「（搜索時，查到東西前，你有無聽到寅○○跟辰○○或庚○○講要花錢買通的事情？）沒有。（查到東西後，你有無
        聽到辰○○跟庚○○講，寅○○要花錢擺平的事情）？沒有。（從開始搜索
        到最後，辰○○有無向寅○○要電話或是寅○○有要辰○○的電話？）都沒
        有。」（見本院卷貳第三十頁）、「（在你印象中，你有無聽過寅○○要送
        你們錢或財物來擺平這件事情？）我沒有聽到。」（見本院卷貳第二十八頁
        ）、「（這十幾分鐘，庚○○、辰○○有無進進出出？）有，庚○○至少有
        二次，辰○○有一次。第一次庚○○出來時有說，寅○○要以十萬元來解決
        ，但他已經拒絕了。」（見本院卷貳第二十三頁）。
    ｂ、證人乙○○於本院調查中證稱：「（當天在寅○○家時，有無聽過有何人提
        到有關於錢的事情？）庚○○從寅○○房間走出來時，庚○○有告訴我，寅
        ○○要以十萬元擺平這件事，庚○○說他拒絕了，我說這樣對，講完後，庚○○又回寅○○房間，他告訴我這件事時，現場有我、丁○○，這是搜到毒
        品後約一、二十分鐘左右。（當時丁○○有無做何反應？）我不記得他有無
        反應。（除了這次外，當天還有無聽過錢的事情？）搜索完後，他們從寅○○房間出來時，寅○○有跟辰○○說到樓下走一走，我好像有聽到寅○○說
        預借現金的事情。（除了這二次外，還有無聽到關於錢的事情？）沒有。」
        （見本院卷貳第十五頁）、「（你之前說庚○○有從房間跑出來跟你們說，
        屋主要行賄十萬元，被他拒絕，這是庚○○跟你們講的或是寅○○自己跟你
        們講的？）是庚○○講的。（你有無聽到屋主自己跟你們講行賄十萬元的事
        情？）沒有，只有聽到他說要下去預借現金。」、「（辰○○有提到屋主有
        二次要行賄，其中一次是在客廳對著你們大家說要行賄，到底有無這件事？
        ）我沒有聽到他說要行賄十萬元這件事，他是說要下去預借現金。」、「（
        你曾經聽到寅○○要預借現金的情形如何？）他們三人全部從寅○○房間出
        來到客廳時，坐了一下時，寅○○就找辰○○要下去預借現金，辰○○就拒
        絕了，說不可以跟他去。（寅○○有無說為何要預借現金或是說預借現金多
        少？）都沒有說，只說要去預借現金。（當時庚○○是否在場？）在場，他
        當時有跟辰○○說不要去。」（見本院卷貳第二三五頁、第二三六頁）。
    ｃ、可見證人丁○○、乙○○當天從未聽聞寅○○親口提及要以十萬元行賄之事
        ，渠二人聽聞寅○○要以十萬元行賄之事，均是在搜索後，被告庚○○、辰
        ○○、寅○○仍在寅○○房內時，由被告庚○○走出房間告知的，然若依被
        告辰○○前開於警訊及偵查中所供，當時寅○○根本尚未提及要以多少錢擺
        平，僅稱知道通緝犯之行情為三十萬元，是在事後客廳製作筆錄時才提到要
        以十萬元行賄，則此時被告庚○○走出寅○○房間告知房外之丁○○、乙○○稱寅○○要以「十萬元」行賄云云，顯為其虛捏，而當時寅○○被索賄後
        尚與被告辰○○在其房內討價還價，被告庚○○故意出來為此不實之陳述，
        其目的應是在試探丁○○、乙○○二人是否有同流合污之意，此觀被告乙○○回應「這樣對」時（見本院卷貳第十五頁），被告庚○○確認渠等非「志
        同道合」之人時，即不再當丁○○、乙○○面前提及賄款之事甚明（被告庚○○對於丁○○、乙○○何以須試探，詳如後述）。
  ４、關於搜索當日寅○○預借現金之行為：
      被害人寅○○稱於搜索當日因被告等之索賄，於是以其行動電話向友邦國際信
      用卡股份有限公司（即ＡＩＧ信用卡）信用卡中心查詢密碼，擬預借現金，其
      稱：「我打給銀行，查預借現金，我是用行動電話打的，在我房間打的，當時
      那二個人都在。這個時間是在光頭｛指辰○○｝跟我買錶後。（你打電話做什
      麼？）因為我身上沒錢，我是打給信用卡中心。一開始我跟他要密碼，要去領
      錢，但他說不能給我，要用寄的，我還沒跟他講完，電話就掛了。」（見本院
      卷壹第二三一頁），經本院調取寅○○所使用之0000000000號行動
      電話號碼通聯紀錄，可寅○○知於九十年三月三十日晚上約九時二分許，有打
      一通至00000000號之電話，該電話經查詢為友邦國際信用卡股份有限
      公司所申請，有和信電訊股份有限公司（下稱和信公司）九十年七月十一日函
      附之通聯紀錄及中華電信股份有限公司（下稱中華電信）台灣北區電信公司九
      十年十月二十二日士服字第九０Ｃ０六０四一九號函各一份在卷可參，而寅○○當日若係主動行賄，於遭被告庚○○嚴厲拒絕之情況下，實無再查詢密碼預
      借現金之必要，應認其係被動索賄，始須四處籌措金錢應急甚為灼然。另寅○○否認有當丁○○、乙○○之面邀被告辰○○下去預借現金，其稱：「（你當
      天有無在客廳當著所有在場人，包括乙○○、丁○○、庚○○、辰○○的面，
      叫辰○○跟你到樓下走一走，去預借現金？）在客廳沒有，我只記得在房間內
      有提到要預借現金，至於有無叫辰○○跟我一起下去，這點我已經忘記了。」
      、「（提示乙○○剛剛所述並告以要旨，他說在客廳時，有聽到你跟辰○○說
      一起到樓下去預借現金等，有何意見？）從他們搜到東西後，我就一直待在我
      自己的房間，我是直到他們在寫搜索扣押筆錄時才出去的，所以我不可能在客
      廳跟辰○○講這些話。」（見本院卷貳第二三九頁、第二四０頁），衡情，寅
      ○○於其房內查詢預借現金密碼被拒，即無法預借，其當無在客廳時還邀被告
      辰○○下去預借現金之可能，證人乙○○前開所證，若非記憶有誤，否則即故
      為不實之證述。
  ５、關於寅○○對於當日其能籌措多少錢，前後所述似有出入：
      其於警訊中稱：「我可以去湊二十萬元出來」、「我可以跟我叔叔借錢及到銀
      行領錢」、於打電話向ＡＩＧ信用卡中心查詢密碼被拒後，辰○○問現在可以
      領多少現金時，答稱：「我大約可以領五萬元左右」（均見偵查卷第三十頁）
      、於偵查中稱：「我還要去領，大概可以湊到二十萬元。」、「我表明我戶頭
      內有五萬元，我可用信用卡預借現金，再向我叔叔借。」、向信用卡中心查詢
      密碼被拒後「辰○○問我可以領多少錢時，我就說五萬元。」（均見本院偵查
      卷第九十頁背面），於本院調查中稱：「（房間內，帶班的就用台語問我要如
      何處理，我知道他們要錢，我跟他們說我身上沒有那麼多錢，只有十幾萬元，
      我還要去借錢，他還是一直問我要如何處理，我說我身上只能湊出十萬元，其
      他的要跟我叔叔借。」（見本院卷壹第二三一頁）「我沒辦法向銀行借錢後，
      我就跟光頭說，要向我叔叔借錢，雙方就一直從二十萬、十五萬談，一直談到
      十萬元，但光頭說我太沒行情了。」（見本院卷壹第二三二頁），又稱：「（
      你在警訊時說你能湊到二十萬，為何上次庭訊時，你說只能湊到十萬元？）十
      萬元是我自己本身可以預借現金，二十萬，是指不夠的十萬元，我可以再另外
      去湊。（既然當時可以湊錢給他們，為何不先給他們部分，其他的以後再處理
      ？）當時那四個人不要。（如何不要，請詳述？）我跟庚○○、辰○○說，我
      可以向我叔叔借錢，庚○○就走出去，辰○○說這樣麻煩了，辰○○說他有問
      他們，他們不要。（你當初說要先給多少錢？）十五萬元。」（見本院卷壹第
      二七八頁），足見寅○○歷次所陳，均是陳述其與被告庚○○、辰○○間有關
      於能籌措款項之片斷經過，且其間既有討價還價，即有數額之差異，並不衝突
      。
  ６、綜上觀之，被害人寅○○並未主動行賄，而是被告辰○○提出索賄要求後，始
      被動籌措款項，而被告庚○○雖未出言談及索賄，然其於被告辰○○向寅○○
      索賄時，屢以「這事要如處理」等曖晦不明之語附和，並以違背一般處理流程
      之作法作為索賄籌碼，其有共同索賄之行為甚為明顯。
（三）被告庚○○回報搜索結果，係「無結果」或「無績效」？有無告知董柏煌「有
      搜到點東西，先回報沒有」？
      被告庚○○於本院調查中堅稱其於天母派出所員警董柏煌以電話查詢搜索有無
      績效時，有告訴董柏煌有搜到一點東西，沒有搜到人，先回報沒有績效，並非
      回報沒有結果，「沒有績效」與「沒有結果」差異很大，如果只有查到毒品沒
      有捉到人，是沒有績效的，並非沒有結果云云。然：
  １、被告庚○○對於究竟回報「無績效」、「無結果」前後供述不一：
    ａ、其於警訊中係供稱：「值班同仁警員董柏煌曾致電給我詢問執行成果，我回
        答並無績效及成果，並由董柏煌向分局勤務中心報告執行無績效。」（見偵
        查卷第九頁）。
ｂ、其於本院送審時初次調查中供稱：「（為何內湖分局勤務中心問你搜索情形
        你說沒有結果？）因為如果只有查獲毒品，是沒有績效的，所以我先說沒有
        結果。」（見本院卷壹第二十四頁）。
    ｃ、之後於本院調查中始改稱：「在回派出所途中，內湖勤務中心問派出所值班
        人員，搜索情形如何，我們派出所的值班人員董柏煌再打電話來問我，結果
        如何，我回說沒有績效，並不是說沒有結果，這二種差異很大。當時在車內
        時，我有跟其他二個人說，先告訴值班人員，有搜到一點東西，沒有搜到人
        ，先回報沒有績效。（如果只有東西沒有抓到人，你如何回報？）我就跟值
        班的人及內湖分局勤務中心說沒有績效。（其他二位同仁有無意見？）也是
        先回報無績效，但我們這個案件還繼續偵辦。（如果只有毒品沒有人，績效
        是否是零分？）是的。先扣案後再陳報三組，傳喚通知，如果人不到案，再
        報請檢察官。（是否值班的人員及內湖勤務中心都知道有東西？）值班人員
        知道有東西，但他回報勤務中心沒有績效。」（見本院卷壹第一三八頁），
    ｄ、是「無績效」與「無結果」之差異既然如此大，無結果即是未查獲任東西，
        則以被告庚○○精於專業用語之情況下，豈有於警訊、偵訊及本院初訊時，
        均會供稱當時回報搜索「無結果」、「沒有結果」？
  ２、「搜索無績效」、「搜索無結果」二語在警界實務上有無差異？
    ａ、原天母派出所主管辛○○於本院調查中證稱：「（本次執行搜索的結果，有
        詢問庚○○？）沒有，三月三十日當天我休假，於三月三十一日回來我有問
        副主管有無績效，副主管說沒有，也沒有搜到東西。」（見偵查卷第一二八
        頁），副主管陳功輝於偵查中證：「本次搜索結果，有問庚○○？）庚○○
        他當面沒向我報告，於三月三十日晚上九點他們還沒有回來，而凌晨回所也
        沒有到成果，因如果有扣到東西或查到人犯，均要把人帶回所，因派出所沒
        有偵訊動作，我才認為沒有績效。」（見偵查卷第一二八頁），辛○○證稱
        ：「（筆錄上你說副主管說『也沒有搜到東西』，為何你會如此陳述？）用
        語上不是用的很精確，就是沒有績效、沒有結果。我們認知把人帶回來才有
        績效，才有結果，沒有把人帶回來就是沒有績效、沒有結果。（你當時是否
        有這樣告訴檢察官？）我沒有印象。但我對本案的最後結果，我是問我們副
        主管，他是告訴我沒有績效，我認為就是沒有搜到東西。」（見本院卷貳第
        七十四頁）「（董柏煌告訴你說『沒有搜到東西』，當時庚○○是如何回報
        董柏煌的？）這要問董柏煌，在我認為績效跟結果是一樣的，可能你們覺得
        很重要。（你到底當時董柏煌如何跟你說？）不記得了。（當時是否董柏煌
        告訴你，好像沒有搜到東西，所以你才這樣講的？）是的。」（見本院卷貳
        第七十六頁）「（你剛剛是否說，在你認知，績效與結果沒有什麼不同？）
        是的。（是否一般警界都是如此認知？）是因人而異，但我還沒碰過這二種
        名詞而爭執過的情形。」。
    ｂ、證人董柏煌於本院調查中證稱：「（實務上對「績效」與「結果」有無很嚴
        格劃分得清楚？）一般都會講績效。績效與結果我不太清楚。（在你的認知
        上，回報績效與回報結果是否相同？）應該是不一樣。（哪裡不一樣？）結
        果是完成壹個案件，績效是指查到東西。（以你的認知，搜索沒有績效是指
        什麼意思？）我的認知，「績效」與「結果」應該沒什麼不同。」（見本院
        卷貳第八十六頁、八十七頁）。
    ｃ、足見實務上，對於「搜索無績效」或「搜索無結果」，並不認為有何差異，
        否則不致於上至派出所主管，下至一般員警，均無此認知。
    ｄ、依被告庚○○於警訊及本院初訊時，即稱當時回報董柏煌搜索「無績效」、
        「無成果」、「沒有結果」，已如前述，而「無績效」、「無結果」實務上
        既無何差異，「沒有結果」以搜索而言，即使一般智識最淺薄之人之認知，
        亦明白是沒有搜到任何東西之意，此應至為明顯，即被告癸○○亦自承：「
        （你們所說搜索沒有結果是何種情形？）就是沒有毒品。」（見本院卷壹一
        八五頁），可見被告庚○○回報董柏煌時確實表示未搜獲任何物品至明。而
        經本院向台北市政府警察局內湖分局調取該分局勤務中心於九十年三月三十
        日查詢本件越區索搜結果之紀錄，該局檢附之勤務指揮中心協調事項傳真單
        上記載「經電詢稱：無績效」，有該分局九十年十一月二十一日北市警內分
        勤指字第九０六三五七０四００號函檢附之傳單本影本一份在卷可參，然不
        論是記載「無績效」或「無成果」，重點均是被告庚○○當初回報搜索沒有
        結果，即沒有搜到東西，已如前述，並不因該通報單記載「無績效」而有異
        ，是被告莊志顯係發見通報結果係記載「無績效」，有機可趁，才以「無績
        效」、「無結果」等文字差異，大作文章。
  ３、被告庚○○於回報董柏煌時，有無告知董柏煌「有搜到點東西，先回報沒有」
      ？
    ａ、依前開所述，被告庚○○於回報董柏煌時，確已表示搜索沒有結果，即沒有
        搜到東西。
    ｂ、然證人丁○○、乙○○、董柏煌於本院調查中卻一致證稱，被告庚○○回報
        董柏煌時，有提到「有搜到點東西，先回報沒有」云云，似被告庚○○當時
        確有告知「有搜到東西」，惟被告庚○○係供稱：「「（三月三十日你們離
        開寅○○住處後，在車上時，你有無跟乙○○、丁○○說要如何處理這件事
        情？）董柏煌打電話給我時，我有問他們二人要如回報，丁○○說那就先回
        報沒有績效。我們在車上並有談到這件事，因為在現場時都有提過，要請寅
        ○○策動他弟弟出來。」（本院卷壹第一九三頁），然證人丁○○係證稱：
        「（在回程車上，勤務中心打電話問庚○○搜索情形的前、後，庚○○有無
        跟你們討論過要如何回報？）他回報勤務中心前並沒有說到要如何回報，是
        在回報後，他告訴我，他是這樣回報的，他還問我這樣可不可以，我有告訴
        他，案件是他負責的，由他處理就好。（當時乙○○有無表示什麼意見？）
        我不記得他是否有做何反應。當時庚○○是對車內的人講的，並不是針對特
        定人講的。」（見本院卷貳第三十二頁）；證人乙○○係證稱：「（你回程
        時，有無聽到庚○○回報本件搜索情形？）庚○○有說勤務中心打電話來問
        搜索情形，他說有告訴勤務中心『沒有抓到人，先回報沒有』」。辯護人再
        訊以：「（當時庚○○跟勤務中心的人是說沒有搜到東西或是說沒有績效？
        」時，始答稱：「庚○○跟勤務中心的人說『沒有抓到人，但有點東西，先
        跟他報沒有』」（見本院卷貳第二十八頁），乙○○又證稱：「（你們在回
        程的車上，還有無繼續討論本件搜索的後續處理辦法？）沒有，車子走一段
        時間，我就睡著了，在睡著前，我沒有跟他們討論本案的事情。（在本案爆
        發前，你是否知道庚○○如何回報勤務單位？）上車後，派出所就打電話進
        來問搜索的情況，我聽到庚○○跟他說，有搜到類似查禁物，但沒有當事人
        ，我大概只有聽到這個樣子。（庚○○在接到派出所電話前，有無跟你們討
        論要如何回報？）沒有，在接到電話後，也沒有再說了。」（見本院卷貳第
        十七頁）。足見被告庚○○於回報董柏煌前，並沒有事先徵詢丁○○、乙○○之意見，即逕自回覆「搜索沒有結果」，此與被告庚○○前開供述即不同
        ，可見其所辯不實，益徵證人董柏煌於本院調查中證稱：「（三月三十日內
        湖勤務中心打電話查詢庚○○去內湖搜索的結果，你現在有無辦法逐字陳述
        當時庚○○跟你回報搜索的結果？）我打給庚○○時，跟他說內湖勤務中心
        問是否有績效，我在電話中，有聽到他說『要如何回報』，台語，庚○○就
        跟我說『有搜到一點東西，但沒有抓到人』他叫我回報說沒有績效。」（見
        本院卷貳第八十四頁）亦屬虛偽，蓋被告庚○○回覆前既未與丁○○、乙○○事先討論，董柏煌豈能聽到被告庚○○探詢他人意見之聲音？而被告庚○○既已回報搜索沒有結果，即未搜到東西，已如前述，則董柏煌、丁○○、
        乙○○對於被告庚○○回報「有搜到點東西，先回報沒有」之證述，顯係事
        後迴護之詞，不足採信。
  ４、又證人辛○○證稱：績效係刑三組在計算的，人犯連同毒品，這是三組計分，
      與派出所無關，且是以移送件數計算等語（見本院卷貳第六十八頁），足見所
      謂連人帶毒品之案件績效，既非被告庚○○之個人績效亦非派出所之績效。而
      被告庚○○當天確實有查獲毒品安非他命及吸食器等違禁物，卻於勤務中心查
      詢搜索成果時，不依實陳報，反而虛報搜索沒有結果，回所後不依一般流程處
      理扣案毒品，亦未報告上級主管，此等有違常態之作法，益顯其索賄之不法意
      圖。
（四）寅○○於搜索後有向其叔叔丑○○告知被員警索賄之上情，並二度至內湖派出
      所報案，然未獲處理：
  １、丑○○部分：
      寅○○遭被告庚○○、辰○○二人趁機索賄後，有向其叔叔丑○○告知被員警
      索賄、拿走勞力士舊錶之事，其叔叔建議報警等情，除經寅○○指訴在卷外，
      並經證人丑○○於警訊及本院調查中證述明確（見偵查卷第四十頁背面、本院
      九十年十二月十一日訊問筆錄），雖丑○○於本院調查中對於寅○○究竟於何
      時告知被索賄之證述，與警訊中有不一致之情形，於警訊中係稱「四月二日晚
      上約十時許」，於本院調查中則稱在「記得清明節前一個禮拜」、後又改稱「
      我現在看行事曆，寅○○應該是在二十五日打電話給我，警訊中的日期不對，
      我記得他沒有那麼近才打電話給我。」，所證似前後不一，然若依卷附寅○○
      之0000000000號行動電話通聯紀錄，可見九十年四月二日晚上十時
      三十九分許，確有一通撥打至丑○○000000000號行動電話之紀錄，
      而三月二十五日本件搜索尚未發生，寅○○當無可能預先告知。衡情，丑○○
      若欲作虛偽不實之證詞，於本院調查中理應作符合有實據可查之陳述才是，豈
      有反而作與事實相違之證述，應認其於本調查中所述之時間，應是時隔日久誤
      記所致，而其未經虛飾之證詞，益證其所證之可信性。
  ２、寅○○二度向內湖派出所報案部分：
      寅○○於九十年三月三十日被索賄後，曾分別於九十年四月三日晚上約九時許
      、四月四日下午約三時三十分許，二度到內湖派出所報案之事實，亦據被害人
      寅○○陳訴明確，而內湖派出所於九十年四月三日二十一時至二十四時之值班
      員警為林志松、備勤員警為黃益年，於四月四日十五時至十八時之值班員警為
      黃恆茂、備勤員警為蘇信雄，此有台北市政府警察局內湖局九十年七月二十日
      北市警內分刑字第九０六二二四八三００號函及所附之內湖派出所勤務分配表
      各一份在卷可參。
      ａ、黃恆茂警員於偵查中證稱：「今年四月四日下午十五時至十八時是你值班
          ？）是的，當天詳細時間我不清楚，但確實有一位民眾到派出所報案說有
          假警察持搜索票到他家去搜索，有搜到毒品，現有打電話來要錢，之後我
          就請他去我們當天備勤的同事幫他處理。」（見偵查卷第一三八頁背面）
      ｂ、蘇信雄警員於偵查中證稱：「（值班當天有處理有人報案假警察之事？）
          我有的，當天有位民眾報案說如有警察要向我們收錢，要向哪個單位報案
          ，我有告訴他可向督察室報案，之後我問他情形，他說有警察去他家搜索
          ，之後向他們要錢，我問他是何時的事，他說前幾天的事，我問他是否真
          的警察，我跟他講有假警察，並說現在警察應該不敢。」（見偵查卷第一
          四三頁）
      ｃ、丙○○○○於本院調查中證稱：「（當天備差的人是誰？）我看了勤務表
          後知道是黃益年。（你當天有無印象，有無民眾到派出所報案有警察索賄
          的事情？）我現在回想，有一個人說，有壹個人到他家搜東西並且要拿東
          西，可能是假警察，因為我值班，事情很多，我有請備差即黃志明來處理
          。（你剛剛是否說備差是黃益年？）是的，原則上備差是依輪值表編排為
          準，但當時黃益年不在，黃志明在，我就叫黃志明來處理，但他不是編排
          上的備差，但他剛好在派出所內，所以我請他處理，因為我們正差的性質
          只是受理時大約知道一下情況而已，至於詳細的處理就交給備差來做。（
          你是否知道黃志明如何處理？）他好像跟那個人講有沒有現場，那個人說
          ，沒有什麼現場，黃志明說，應該不會有這種事，如果還有這種情形，可
          以馬上打電話來，可以馬上去瞭解，這些話是我當天聽到還是事後黃志明
          跟我講的，我已經沒有什麼印象了。」，其於偵查中則係證稱：「當天我
          值班我沒有處理到民眾報案說有警察索賄，如果有民眾報案，我就請他由
          備勤處理人員處理。」（見偵查卷第一三八背面），本院問其何以與偵查
          中所證不同時，其稱：「（你是否記得當初在地檢署你如何回答？）當初
          我對這個案件沒有什麼印象。（提示九十年偵字第三五五四號案卷第一三
          八頁背面筆錄並告以要旨，你當時是否這樣跟檢察官說的？）是的。（為
          何當初距離案發時間比較近，你沒印象，現在距離案發時間比較遠，你卻
          記得比較清楚？）我是最近收到鈞院傳票後跟黃志明閒聊，才慢慢回想好
          像有這件事情。（你剛剛提到『事後』是何意？）因為之前地檢署有傳喚
          ，當時我覺得很奇怪，為何有這件事，我就去問同事。再來就是我剛剛講
          的經過。（你是否知道在庭上的人，哪壹個人是被害人？）證人回頭看旁
          聽席上的人後答稱：我不知道。」（本院卷參第十一頁、第十二頁。）查
          證人與寅○○並不相識且與被告庚○○、癸○○均為警界同事，其當無為
          坦護寅○○，而故意為不利於被告之不實陳述，是其於本院調查中所證自
          堪可採信。
      ｄ、卯○○○○於本院調查中證稱：「（這天你有無印象，有人到派出所報案
          ，跟警察有關的索賄事項？）確實的時間我不記得了，我只記得有這麼一
          件事情，有一天，好像蠻晚了，有壹個人跑來派出所說，我想請教一下，
          如果有人拿搜索票來我家搜索，要拿東西，我就問他，有無辦法確認是警
          察，我還有問他，這個搜索票是否綠色的，他說他不清楚，他有補充說，
          有壹個警察來我家，持搜索票找我弟弟，說有搜到安非他命，說搜索筆錄
          簽二份，因為我本身有跑過專案，搜索票程序我比較清楚，當場查獲東西
          ，不可能不辦，或是寫二份搜索筆錄，他有說要另外約他出來，我就跟他
          說，沒關係，因為沒辦法確定是真的警察或是假的警察，無從確定，無從
          查起，我就說沒關係，如果他再約你的話，你趕快打一一ｏ或派出所報案
          ，我們馬上派人去抓。當天我有問他，有無搜到東西，他說有搜到安非他
          命，我問他，他們如何處理，他們就把東西帶走，我說你怎麼沒有跟他們
          走，他說那是他弟弟的，我說你弟弟有無在場，他說他弟弟沒有在場，他
          把東西就帶回去，我自己蠻納悶這個程序問題，他後面有說『再跟我約時
          間，要參拾萬解決這件事情』，我告訴他，如果他有再約的話，你就打一
          一ｏ報案。（是否記得當時是否你值班？）我是站著跟他講話，當天不是
          我值班。」、「（你剛是否有提到他不確定是真警察或假警察？）因為我
          們也要瞭解是真警察或假警察，如果真的是警察，我也不相信我們的同仁
          會做這種事，他說他也沒辦法確定，我說，沒關係，他也要約你，我們不
          能確定他是否是警察，且搜索票你也沒辦法辨別，你就等他約你時，你就
          報案，我們直接來抓人。我們只是問他而已，問他到底是真的還是假的，
          他說他無從分辨。」（見本院卷貳第三０三頁至第三０五頁）。
  ３、綜上，無論是丑○○或內湖派出所之員警，均曾聽聞寅○○告知被員警索賄之
      情事，依證據法則，渠等所證固然為傳聞證據，無法作為認定寅○○告知事項
      是否為真實之證據，然依理論之，若非寅○○確曾遭被告庚○○、辰○○等索
      賄在先，心甚惶恐，不知如何處理，其實無在事後告知其親人，甚至三番兩次
      前往報警之必要，且其報案內容甚為具體，僅員警未依法處理，反而要寅○○
      等索賄者再上門來才報案，或告知可向督察室報案云云，此實非寅○○所能預
      料及掌握。
（五）寅○○於九十年四月四日接獲被告庚○○電話邀約赴約後被索賄之狀況：
  １、被害人寅○○於九十年四月四日下午接獲被告庚○○之電話邀約後，先至內湖
      派出所報案未獲處理後，即沿途打電話給叔叔丑○○、壬○○、友人巳○○求
      救，並請巳○○至約定地點，若見其被人押走即要報警等情，業據被害人寅○○指訴甚詳，核與證人丑○○、壬○○、巳○○證述情節相符，並有寅○○上
      開通聯紀錄一份在卷可參。
  ２、被害人寅○○進入被告癸○○車內後，被告庚○○、癸○○二人即再表明索賄
      之意。寅○○於本院調查中證稱：「（你到車上後的情形如何？）庚○○問我
      這件事要如何處理，他說時間到了，要趕快處理，他說已經拖很久了，另外那
      個開車的人也有說話，他說他今天來，是要帶我回派出所，要移送我。當時我
      沒有回答他。後來我跟庚○○說我現在沒有那麼多，我就用手比「二」，他說
      事情要趕快處理，他東西要還我，當做沒發生過，我就跟他說我要去借錢，他
      問我如何借錢，我跟他說要向我叔叔借。在車上我打給我叔叔丑○○，告訴他
      我媽媽的會錢，我要先跟他拿二十萬，我叔叔說他身上沒有那麼多錢，後來電
      話就掛了。之後開車的那個人說現在要如何，他說已經拖很久了，這事情不能
      拖拖拉拉的，我就說我去向小包借。後來我就打電話給我弟弟，在電話中，我
      隨便講了一個名字，我說家裡有急用，要調二十萬元，月底再還他。我弟弟用
      台語問我，他人是否在旁邊，我弟弟說不然把他騙到寶清街，他上班的地方，
      後來電話掛了。因為剛剛電話中，我有提到寶清街，所以我就告訴那二個人說
      ，小包老闆在寶清街，請他們過去，開車的那個人說不要，那邊那麼遠，叫我
      再想辦法，我又打給我弟弟，我告訴他，我沒辦法過去，看他是否能過來，我
      弟弟說這要如何，他說他等一下再打過我，我掛掉電話，告訴他們，他要從寶
      清街過來，但可能要一段時間，我請他們再等一下。這段時間我就跟他們聊天
      ，聊一些做監工的事情，例如一些小包何時發薪水等，他們手頭上會有錢。後
      來我弟弟打電話告訴我，他已經打過督察室，等一下會有一位張督察會跟我聯
      絡，我假裝說，你是否已經快到了，我告訴他我在迪化污水處理廠，後來電話
      掛掉了。我跟那二位警員說，小包老板已經要過來了，但車子比較多，要等一
      下。約過了一下，督察室打電話來，他在電話中表明是張督察，他說你弟弟告
      訴我，你碰到警察索賄，我在電話中一直跟他說，你人在哪裡，錢有沒有帶來
      ，他在電話中一直說他是張督察，我說我知道，但我還是一直問他，錢是否已
      經帶來，他問我是否不方便講話，我說對，他就問我在哪裡，車子的顏色、車
      牌等，我說我不知道，這時電話就掛了。約隔沒多久，張督察又打電話來，他
      問我車子顏色，我告說庚○○他們，人可能已經到了，我要下車看看。當時我
      是站在車子的前邊。我電話中告訴他說車子的車號及顏色，講完後我又上車，
      沒過多久警察就來了。」、「（你上車後，除了接到張督察電話你有下車外，
      是否一直都在車上？）對。」（見本院卷壹第二三五、二三六頁）等情甚明。
  ３、被害人寅○○所陳上情，核與證人丑○○、壬○○、督察員戊○○、己○○、
      督察陳情輝所證情節相符，並有寅○○上開通聯紀錄一份附卷可參：
    ａ、證人丑○○證稱：「（四月四日是否有再跟寅○○聯絡？）他有再打一通電
        話給我，說要跟我借錢，他說是二十萬。（他當初跟你要的是什麼錢？）他
        說要跟我借二十萬，好像說跟他媽媽有關的，好像說是他媽媽的會錢還是租
        房子什麼的，我聽了很生氣，因為他媽媽以前賭博輸很多錢，到處借錢，我
        對這件事情印象很不好，所以我聽了他媽媽的事情，我很生氣，但是電話掛
        了之後，我愈想愈不對，應該不是借錢的事情，應該是跟前一通他打電話來
        ，跟警察的事情有關。」（見本院卷貳第一一四頁）
    ｂ、證人壬○○證稱：「於十六時三十分許寅○○連續打二通電話給我稱：『老
        闆，你有沒有二十萬元現金，現在有急事要用．．．。』我即知道警察已在
        旁邊，我即打一一０報警．．．  ，一一０員警叫我打000000000
        號督察室二組，．．．，約一分鐘後督察室人員打電話給我，．．．之後即
        由督察室直接與我大哥聯絡。」、「（你跟你哥哥聯絡幾通電話？）他打給
        我好幾通，當時警察在他旁邊，我聽的懂他的意思，電話中，他說要跟我借
        錢，老闆要二十萬，我就知道警察在他旁邊了。」（見本院卷貳第一二八頁
        ）。
    ｃ、證人即督察員戊○○於偵查中證稱：「我打電話給寅○○時先表明身分，他
        向我說要我送錢過去，他有緊急的事要處理，我們之間對話雞同鴨講，他沒
        有正面詢問回答問題，我就改變問話方式，問他現是否有士林分局警員要向
        你索賄，他只回答『是』，我感覺他講話有所顧忌，不能自由陳述，我就問
        他警察是否在你旁邊，他回答『是的』。」（見偵查卷第一四二頁背面），
        於本院調查中證稱：「（你們跟報案人聯絡的內容為何？）做案情的瞭解，
        我們初步瞭解是有關在延平北路、酒泉街口有員警索賄，報案人有提供寅○○的電話，他要我們跟寅○○聯繫，我們就打電話跟寅○○聯絡，電話中，
    我發現他的陳述不是很自由，且都在雞同鴨講，我就用問答方式，請他說『
        是』或『不是』，我問他是否有警察索賄，他說『是』，我問他是否有警察
        在車上，他也說『是』，我們判斷後就分組出發了。」（見本院卷貳第一八
        七頁）、「（你如何判斷報案人是否為謊報？）我們有做初步的查證，有打
        電話給檢舉人，檢舉人檢舉的內容相當具體，且有留他哥哥的電話，我們又
        馬上跟他哥哥聯繫，聯繫時發現他哥哥沒辦法做自由的陳述，剛開始他哥哥
        跟我雞同鴨講，他叫我要送多少錢過去，依我專業的判斷，他的陳述不自由
        ，後來我們有請大同分局員警支援，我們想到也有可能涉及債務糾紛或是假
        冒警察的事情。」（見本院卷貳一八八頁）、「（當初寅○○如何跟你說？
        ）我問他案情，但電話中問答不是很順利，因為都雞同鴨講，他一直要我們
        拿錢過去，我就改用問答方式，我問他是否被警察索賄，他說是，我問他是
        否是士林分局警察，他說是。」（見本院卷貳第一九０頁）。
    ｄ、證人即督察員己○○於偵查中證稱：「據我瞭解，在我們出發之前，我們另
        一位戊○○督察員也有打電話與寅○○連絡，二人出現雞同鴨講情形，而寅
        ○○對高督察員詢問案情，陳就裝出在調錢答非所問的樣子，我們研判他身
        旁有人講話不方便。」（見偵卷第一三九頁背面），於本院調查中證稱：「
        （你說寅○○指控有警察因為之前搜索的事情跟他索賄，是否他親口跟你說
        的？）寅○○當時對於索賄這一點沒有講的很具體，當時是我問他問題，我
        們研判他人是否仍在那裡，當時他跟我有點雞同鴨講。他在電話中並沒有講
        這麼具體，這是我們事後查獲時，他所做的指控。」（見本院卷貳第一九五
        頁）。
    ｅ、證人即督察子○○於本院調查中證稱：「（報案流程為何？一般如果不急迫
        ，二組會先作書面紀錄，再呈送處理，本案因為當時很急迫，所以二組接到
        電話後，直接把電話轉到我們三組，由我們接電話即由戊○○接聽。他是負
        責士林、大同轄區。（你們如何判定是否為謊報電話？）這通電話我們很重
        視，我們有再反向打到報案人的電話，打電話的人是戊○○，他說對方答話
        很不方便，所以他最後用問答的方式請對方說『是』或『不是』，他瞭解對
        方很不自由，所以我們確定他的旁邊有警察在勒索，且講話有不方便的地方
        ，是雞同鴨講，我們確定有這個事情，不是謊報的。」（見本院卷貳第一八
        ０頁、第一八一頁）。
    ｆ、綜上足證寅○○於被告癸○○車內，確有藉佯裝籌措二十萬元賄款，而迭與
        證人發生雞同鴨講之情況。
  ４、被告庚○○、癸○○則堅稱寅○○進入被告癸○○上開小客車內，渠等要求他
      交出壬○○，否則即要移送他，寅○○即出言行賄二十萬元，被渠等拒絕後，
      寅○○即一直打電話，其間出入該車五、六次之多，在車內有聽到寅○○接到
      二通電話，但都是談論工地的事情，並未聽到他向人調錢，督察說與寅○○雞
      同鴨講，是寅○○故意裝的云云。惟：
    ａ、被告庚○○於警訊中供稱：「寅○○在車內有打二通電話說要與弟弟壬○○
        聯絡。」（偵查卷第七頁背面），於偵查中供稱：「我聽到他在車上有接到
        二通電話，詳情我不清楚，大概是說工地的事，他接電話是在車內接，而打
        電話是在車外打。」（見偵查卷第一０八頁背面），於本院調查中供稱：「
        （寅○○在這段時間有無接過電話？）有，在車內接了二通電話，第一通的
        時間約在四點半到五點間，我聽到他在講，叫他們不用等他，下班了可以先
        走，他下班後還會再進去，這通電話大概講不到三十秒，第二通是五點到五
        點半間，即被查獲前約十分鐘，這一通也是工地的人打來，他以台語說，叫
        他們先走，他會再進去，他會自己過去把機器關一關。這通電話只講了約三
        十秒左右。（被告除了這二通電話外，寅○○還有無接聽其他電話？）沒有
        。但他在車外講電話的情形我不知道，因為我們車窗是關著。」（見本院卷
        壹第一九０頁）。
    ｂ、被告癸○○於本院調查中供稱：「（在車上時，寅○○有無打電話談到籌錢
        的事情？）他有二通電話在車內接，其他電話都在車外打。這二通電話，我
        都沒有聽到在談籌錢的事，只聽到他在講工地的事情。」（本院卷壹第一八
        五頁）、「上車沒多久就接到一通，時間是在四點半到五點之間，第二通是
        在五點半之前，即被查獲前約十幾鐘。這二通是講工地的事，例如『馬達要
        不要收一下』、『東西要不要搬一搬』，這二通電話講的時間都是一下子，
        不會講很久。」（見本院卷壹第一八七頁）。
    ｃ、是被告庚○○對於寅○○在被告癸○○車內之電話通話，先稱是打電話，後
        稱是接電話，所供不同，而被告庚○○、癸○○二人嗣後對於此部分之供述
        雖趨於一致，均稱是接二通電話談工地事云云，然依卷附寅○○上開通聯紀
        錄，可見寅○○當日於下午四十二分許，有打一通電話給巳○○（0000
        000000號）、巳○○於下午四時三十分許打一通電話給寅○○，寅○○於下午四時四十七分許打一通電話給丑○○（00000000000號
        ），於下午四時五十二分許寅○○打一通電給壬○○（000000000
        0號），於下午四時五十七分許寅○○之女友打一通電話給寅○○（000
        000000號，其女友在龍嚴建設公司上班），寅○○於下午四五十七分
        許、五時七分許，各打一通電話給壬○○，督察室督三組人員（00000
        000號）於下午五時九分許打一電話給寅○○，壬○○於下午五時十七分
        許打一通電話給寅○○，督察室督三組人員（0000000000號）打
        一通電話給寅○○。可見上開時段內，並無寅○○工地人員與其通電話，而
        若被告庚○○、癸○○僅是要寅○○聯絡其弟弟，寅○○亦無假裝與工地人
        員談話之必要，是被告庚○○、癸○○所供，顯屬不實。依上開通聯紀錄，
        反而可見寅○○與壬○○、丑○○、戊○○、己○○證稱渠等間有關於調錢
        、報案間等過程，尚屬相符，被告等所辯並不足採信。
  ５、又被告庚○○、癸○○辯稱寅○○在車內自由行動並未受限制，其間下車打電
      話五、六次，若渠等果真要索賄，應會控制寅○○行動自由才是，豈會任由他
      對外通話聯絡，甚至報警云云。查：
    ａ、被害人寅○○於被告癸○○車內，確曾在督察員己○○打電話向其確認被告
        癸○○車子之顏色、車號、所在位置等，告知被告二人小包可能已經送錢過
        來，要下車察看，之後即在電話中告知己○○該車之車號等，除此之外並未
        下車等情，業據寅○○陳述在卷，已如前述，其並稱：「（督察室最後一通
        電話打給你時，你說了什麼？）我說很急，叫他快點來，我還說了車號。（
        有無說車子的地點？）有說位置。（有無說你旁邊人的身分是警察？）沒有
        ，是他們問我時，我說『是』。（你有無叫他們帶錢來？）有。（既然索賄
        的警員在你身旁，為何在電話中還敢跟他們說，你所在的車號及地點？）因
        為我告訴被告他們，我跟小包籌錢，請他們送錢過來，我是這樣講的，其實
        他們是督察室的人員。」（見本院卷貳第二０二頁、第二０三頁），並經證
        人巳○○於本院調查中證稱：「有看到寅○○下車講一通電話，不超過一分
        鐘，講完之後又進去車上，沒隔多久警察就來了，他是上車後警察才來的，
        確定他下車講一通電話。」（見本院卷壹二一九頁）等情明確，是寅○○確
        有在接獲己○○督察員電話時，告知被告等錢要送來，趁機下車查看車號之
        事實。
    ｂ、至於寅○○於警訊中陳稱：「（你於九十年四月四日十六時五分許，進入庚○○及癸○○所駕駛之自小客ＷＤ─四六０五號車內，莊、陳二人有無控制
        你行動？）我上車之後他們即將按下車內中控鎖，且不准我下車，我向莊、
        陳二人提到去買飲料，但莊、陳二員均告知不用下車去買，我認為行動受到
        控制。」（見偵查卷第三十六頁背面），然其於本院調查中陳稱：「（為何
        在督察室、警訊中未曾說你有下車過？）我有說過。（督察室的筆錄說，你
        上車後，他們即按上中控鎖，且你要下車買飲料，他們都不准你下車，顯見
        你是被控制，你有何意見？）他是問我是否行動受控制，他們問我的跟你問
        的不一樣，我認為我在裡面是被控制了。（既然你認為你被控制，何以他們
        二人還會讓你下車？）因為錢要來了。」（見本院卷壹第二三九頁）、「（
        如果你可以下車，為何你會在督察室筆錄時說你不能下車？）因為當時我要
        買飲料，他們說不用，不會口渴，而且當時車內，門都鎖起來，且我開車的
        那個人在抽菸，車窗只有開壹個小洞，所以我覺得我被控制。（你說要飲料
        ，他們有無明確說，你不能下車？）沒有。（他們沒有明確跟你說你不能下
        車，是你自己覺得被控制住？）對。」（見本院卷壹第二四一頁），此核與
        被告癸○○自承寅○○當時在車上有提及下車買飲料之事，伊說不喝，寅○○就沒有下車之情狀相符（見偵查卷六十四頁，本院卷壹第一八六頁），是
        寅○○確實在詢問被告等是否喝飲料時被拒而未下車，則其對於此種情狀是
        否屬於行動被控制，依其主觀上認知係屬之，雖客觀上其在督察室人員到來
        前能下車查看告知車號，但此誇大之陳述並無礙本件事實之認定。
    ｃ、而寅○○雖可下車在行動電話中告知督察人員被告癸○○小客車之車號，然
        其稱只有下車一次，已如前述，況被告庚○○、癸○○既索賄在先，寅○○
        才對外聯絡調錢，故渠等應是自恃手中仍握有不利於寅○○之證據，始未防
        備寅○○報警，是自無法以寅○○能自由下車通電話，即認定被告二人當時
        並非索賄。
  ６、督察室人員當天從被告庚○○之背包內查獲上開扣案之安非他命及甲、乙二份
      搜索扣押筆錄，查扣之安非他命吸食器則放在被告庚○○之辦公室等情，除經
      督察子○○結證在卷外，亦據被告庚○○供認不諱。而被告庚○○製作二份內
      容不同之搜索扣押證明筆錄且不依查扣毒品之一般流程處理在先，向查詢搜索
      結果之同仁謊稱搜索沒有結果在後，此等違反常態之作法，已足以啟人疑竇，
      況其嗣再將上開物品帶至與寅○○會面之處，此等作為核與寅○○陳稱被告等
      出言要其交付賄款，才會將有記載查扣贓證物之筆錄撕毀、扣押物發還等情，
      悉相符合，若非被告庚○○將此等物品作為索賄籌碼，其自無攜帶與寅○○會
      面之必要，所辯不足採信，至於扣案之吸食器未帶至現場之原因，被告庚○○
      自承「吸食器太大沒有帶放在公文箱。」（見本院卷壹第一九二頁），附此敘
      明。
（六）九十年三月三十日搜索當時，被告庚○○何以不與丁○○、乙○○共謀索賄，
      反而於九十年四月四日找未參與搜索之被告癸○○共同前往向寅○○索賄？
  １、按不肖員警利用職務之便趁機向民眾索賄，風險性高，且所觸犯之刑責嚴竣，
      同事間若非平日知悉習性，或交情頗深，足資信任，可為「志同道合」之人，
      否則縱有機可乘，亦無貿然邀約共犯，以免遭拒又有自暴不法犯行之虞，此為
      顯而易見之理。
  ２、證人丁○○、乙○○與被告庚○○平日並非同組辦案，當天是由主管辛○○臨
      時指派支援，渠等自寅○○家中離去時，已超過勤務時間，急於離去，且此案
      為被告庚○○主辦，故渠二人事後未再過問等情，業據證人丁○○、乙○○二
      人證述在卷。乙○○於警訊中證稱：「本次東西全由庚○○處理，有沒有封存
      ，我並不清楚，因為回所後，已經晚上二十二時左右，超過勤務時間，我裝備
      交回之後，就離開派出所，案件全由庚○○處理。（事後庚○○如何處理該案
      ？你是否知道）庚○○事後如何處理本案，我不清楚，因為當天臨時由主管叫
      我和丁○○配合他搜索，所以事後就沒有再過問本案」（見偵查卷第十九頁）
      ，證人丁○○於本院調查中證稱：本件純粹是幫忙（見本院卷貳第二十二頁）
      等語自明，是丁○○、乙○○二人平日均非與被告同組辦案，且本次係由主管
      臨時指派支援，被告庚○○深知如此，是被告庚○○於寅○○家中，故意走出
      房外向丁○○、乙○○表示「寅○○欲以十萬元行賄，但被我拒絕了」等語，
      以此試探丁○○、乙○○之反應，渠二人表示「這樣對」，被告庚○○至此確
      認丁○○、乙○○並無共同索賄之意圖，即未再提及此事，已如前述，並於離
      去時拒絕寅○○給玉石之示好行為，是丁○○、乙○○二人既不知搜索當日被
      告庚○○與辰○○向寅○○索賄之行為，則被告庚○○於九十年四月四日再度
      前去向寅○○索賄時，自不會找丁○○、乙○○，其理甚明。
  ３、被告庚○○與被告癸○○平日即共同辦理天母派出所交辦之「專案勤務」，交
      往甚密，其二人並與被告辰○○私交甚篤：
    ａ、被告庚○○與癸○○職務方面之關係，被告癸○○供稱：「（你以前有無跟
        庚○○參與過搜索？）有，之前我都是跟庚○○跑肅竊專案勤務，因為那個
        星期我去受訓，所以才沒有跟他一起。」（見本院卷壹第一八一頁），被告
        庚○○供稱：「原本我跟癸○○辦專案勤務。那個禮拜他剛好去受訓，否則
        他應該也是跟我一起去執行本案搜索。」（本案卷壹第一九一頁），是若非
        被告癸○○九十年三月三十日受訓，該日應是其與被告庚○○共同前往搜索
        ，由此可見渠二人職務關係之密切。
    ｂ、對於被告三人間之交情方面，被告庚○○供稱：「（何時認識辰○○？）八
        十六年左右，當時我是他管區，他在天母派出所第二十六勤區，而癸○○目
        前是他的管區，認識辰○○約有半年之久，我們三人均很熟，因為辰○○開
        便利商店，平常會找我們泡茶聊天。（何時認識癸○○？）於八十四年我們
        在士林警備隊任職就認識。」（見偵卷第一０六頁），被告癸○○於偵查中
        自承：「（何時認識俊良？）我是去年七月二日接天母二十六區管區，才認
        識他，平常是會去他店泡茶。」（見偵查卷第一三四頁），足見被告三人私
        交之密。是被告癸○○雖未共同前往搜索，然以其與被告庚○○職務、私交
        關係均密切，與被告辰○○私交亦頗佳之情況下，被告庚○○於搜索後找其
        一同前往索賄，並非無因。故渠等以被告癸○○並未共同前往搜索，被告庚○○不可能找其前往索賄云云，並不足採信。
（七）被告等又辯稱：九十年四月四日寅○○既然已知員警要前往索賄，何以不蒐證
      錄音，可見其所陳不實云云。查錄音存證，固然為最直接、明確之證據，然一
      般民眾遭遇不法情況時，最直接之反應即是報警處理，信任警方應可解決其困
      境，其是否有足夠機智，事先想到竊錄等蒐證方法，實頗令人存疑，本件被害
      人寅○○亦然，其在九十年三月三十日搜索被索賄後，即分別於九十年四月三
      日、四月四日二度前往內湖派出所報案，但未獲員警處理，其陳稱：「（從你
      接到電話後，直到你到污水處理廠，你做了什麼事情？）我到警察局，我告訴
      警察，之前有來報案，我說我被警察勒索，他就叫我打一一○問督察室的電話
      。我當時叫那個警察跟我一起去抓他，但他說我又沒有證據，他叫我打一一○
      去查督察室的電話，我就跟他說我要打，後來我就走了。」（見本院卷壹第二
      三四頁）、「（在你赴約時，你心理有無想到警察找你過去時，是為了要跟你
      要錢？）有（你有想到把這件事錄音存證？）我想找派出所的警員一起去那裡
      等。（他們有無跟你去？）沒有。（你有無把車內的對話錄音？）沒有。」（
      見本院卷壹第二六九頁），是寅○○被索賄後已有報警，並要求員警一同前往
      捉人，僅因遭拒未獲處理，是其並非坐以待斃，此實已符合一般民眾通常之處
      理方式，故若質疑「何以不錄音蒐證」云云，實屬苛求。
（八）末查，告訴人、證人之陳述有部分前後不符，或相互間有所歧異時，究竟何者
      為可採，法院仍得本其自由心證予以斟酌，非謂一有不符或矛盾，即應認其全
      部均不可採；尤其關於行為動機、手段及結果等之細節方面，告訴人之指陳，
      難免故予誇大，證人之證言，有時亦有予渲染之可能；然其基本事實之陳述，
      若果與真實性無礙時，則仍非不得予以採信，最高法院七十四年度台上字第一
      五九九號著有判例參照。本件被害人寅○○對於上開事實之陳述，因時間之經
      過，對於細節之陳述，或有前後不一之狀況，已如前述，然其不一致之處並非
      重要之點，有些是明顯記憶錯誤（詳如後述），有些則或有誇大之嫌（如於警
      訊中供述在被告癸○○車內有被控制行動自由），然其對於被告等索賄經過之
      各項基本事實之陳述，則屬一致，是上開細節之歧異，無礙本件事實之認定。
      其明顯記憶有誤之處，如其於本院調查中先稱：在搜索當日打電話壬○○，但
      沒有打通云云，後又改稱有打通，因為時間太久忘記了云云（見本院卷壹第二
      三九頁），似有前後供述不一之處，然關於此點，被告庚○○於本院中供稱：
      「（寅○○當時有做何聯絡？）他用行動電話聯絡他弟弟，他說他有聯絡上，
      他打電話時，我沒有參與，我讓他自己去打電話，他有說他弟弟人在桃園，且
      說馬上會回來，我有告訴寅○○說，不能讓壬○○知道警察在這裡，他打電話
      的時間約八點到九點。（寅○○當時有無告訴你壬○○何時會回來？）沒有，
      因為他說他弟弟在桃園，我想約半個小時會回來，他說他弟弟在回來的路。」
      （見本院卷壹第一三三頁），足見寅○○於搜索當日即有清楚告知被告庚○○
      有聯絡上其弟壬○○，並未故意隱瞞沒有聯絡上，是其於本院調查中所述，顯
      係記憶之失誤，並非故意為不實之陳述甚明，被告等爭執此等瑣碎細節不符之
      處，實屬無益。
（九）綜上所述，被告庚○○、辰○○趁搜索查獲毒品然被搜索人不在場之機會，由
      被告辰○○出言索賄，被告庚○○一旁附和，被告庚○○並製作二份內容不同
      搜索扣押證明筆錄之方式，向屋主即被害人寅○○索賄，雙方期約後，被告庚○○於寅○○未依約聯絡時，再與被告癸○○共同約寅○○出面，再予索賄之
      事實，甚為明確，被告三人上開辯解，均不足採信，本案事證明確，被告之犯
      行洵堪認定。
二、核被告庚○○明知查扣之安非他命毒品及安非他命吸食器非被害人寅○○所有，
    仍製作寅○○為上開物品持有人之甲搜索扣押證明筆錄，將此不實事項登記於其
    職務上所掌管之公文書所為，係犯刑法第二百十三條之公務員登載不實文書罪。
    被告庚○○與辰○○、癸○○向寅○○索賄並期約交付賄款之行為，係犯貪污治
    罪條例第四條第一項第五款對於違背職務之行為期約賄賂罪，被告辰○○雖不具
    備貪污治罪條例第二條所規定之身份，然其與被告庚○○於九十年三月三十日對
    於寅○○期約賄賂之犯行，具有犯意聯絡及行為分擔，其與被告庚○○等共犯貪
    污治罪條例之罪，依刑法第三十一條第一項規定，仍以共犯論，依貪污治罪條例
    第三條規定，其亦應依貪污治罪條例處斷，被告庚○○與被告癸○○二人對於九
    十年四月四日向寅○○期約賄賂部分，亦具有犯意聯絡及行為分擔，應論以共同
    正犯，被告庚○○所犯上開二罪間，具有方法、結果之牽連關係，為牽連犯，應
    從一重論以對於違背職務之行為期約賄賂罪處斷。查被告庚○○、癸○○均為警
    察，為有調查權限之人員，犯上開貪污治罪條例第四條第一項之罪，應依該條例
    第七條規定加重其刑。被告辰○○曾於八十年間因違反槍砲彈藥刀械管制條例案
    件，經台灣嘉義地方法院判處有期徒刑五月，緩刑三年確定，又於八十二年間因
    違反麻醉藥品管理條例案件，經台灣高等法院台南高分院判處有期徒刑五年二月
    ，上訴最高法院後駁回確定，前開違反槍砲彈藥刀械管制條例案件部分之緩刑撤
    銷，二案定執行刑為五年五月確定，入監執行後，於八十四年二月間假釋付保護
    管束，於八十七年六月十三日縮刑期滿，執行完畢，有台灣士林地方法院檢察署
    刑案資料查註紀錄表、臺灣高等法院被告全國前案紀錄表各一份在卷可參，其於
    前案執行完畢後五年內再犯有期徒刑以上之本罪為累犯，應依刑法第四十七條規
    定加重其刑。爰審酌被告庚○○、癸○○身為維持治安、打擊犯罪之警察，不思
    克盡職責、掃除犯罪，被告庚○○反而利用其執行搜索搜獲違禁物品之便，向民
    眾要求、索賄，行逕惡劣，而被告癸○○得知被告庚○○上開違法舉措，不僅未
    盡同事之誼予以規勸，反而同流合污，共同前往索賄，此等行為，均嚴重損害警
    察形象，致大部分清廉、勤奮、努力維持警界清譽之同仁蒙羞、士氣受挫，更使
    一般老百姓誤認此等少數不肖員警之行為即為所有「警察」之代表，渠二人犯後
    不僅不知反省，反而控告查獲之督察室人員妨害自由，忘卻督察人員係依法辦案
    ，不因渠等同為警界同仁而有異，而被告辰○○雖非警察，卻利用與員警外出搜
    索之機會，充任出言索賄之角色，向被害人共同索賄，被告三人犯後均矢口否認
    犯行，飾詞矯辯，另審酌其等犯罪手段、被害人所受之損害等一切情狀，分別量
    處如主文所示之徒刑，並依貪污治罪條例第十七條規定，分別宣告被告庚○○、
    癸○○各褫奪公權五年，被告辰○○褫奪公權三年。
三、公訴意旨另認：被告庚○○與被告辰○○基於犯意之聯絡，向在場人寅○○要求
    以三十萬元擺平此案，經寅○○表明一時無法籌措後，辰○○即先行取走寅○○
    之勞力士手錶一只，表明供代向庚○○說項之代價，因認此部分被告辰○○亦涉
    有同上之貪污治罪條例罪嫌云云。惟查：
（一）上開手錶，係寅○○之父所遺留之舊錶，自寅○○小時候即有，不知價值，搜
      索當天被告辰○○向寅○○表示欲購買，為寅○○所拒絕，被告辰○○即將八
      千元塞給寅○○，並取走該錶，寅○○收下該筆錢後，被告辰○○係在寅○○
      屋內，被告庚○○並不在場時，才又取走八千元，並稱「我的部分就是這支勞
      力士手錶」等情，業據被害人寅○○陳述甚詳，寅○○於本院調查中陳稱：「
  （當天你有無拿壹支勞力士錶給光頭｛指辰○○｝的？）剛開始他要跟我買，
      當時揹包包的人｛指庚○○｝也在場，這時已經搜到東西了。當時在我房間內
      ，那個理光頭的塞錢給我，我不知道有多少，後來，他又到我房間說，他的份
      就算這支手錶，其他的人，叫我再去跟他們講，他就從我手上把錢拿回去，當
      時帶班的不在我房間。錢拿回去後，他幫我把帶班的帶進來。」（見本院卷壹
      第二三一頁），足見被告辰○○一開始，確係以八千元購得上開手錶，被告辰
      ○○再取走八千元時，被告庚○○並不在場。
（二）對於該勞力士舊錶之價值，寅○○及被告辰○○均稱不知行情，被告辰○○並
      稱以八千元購買此錶，是因為情緒性買東西，並不是因為伊判斷這支錶之價值
      八千元而買，伊平日即有收集舊錶的習慣，但並無此方面之專業知識等語（見
      本院卷貳第二九九頁），證人即金達利鐘錶公司負責人甲○○於本院調查中並
      證稱：「（以你判斷這個錶約幾年？現在價值如何？）約有二、三十年的錶，
      至於錶的價值我沒辦法算。」（見本院卷貳第二九二頁）、「（你開的發票有
      一千五百元，這是修了什麼東西的費用？）除銹及游絲亂掉我有調整，沒有換
      零件，我做這種維修後，這支錶就可以正常運轉了。（這支錶你還未處理時，
      錶是否能走？）不能走。我有上發條，但還是不能走，一般人也是因為錶不能
      走，才會拿到錶店來修理。」（見本院卷貳第二九四頁、第二九七頁），即證
      人亦不知該手錶之價值，且送修時該錶之狀況不佳，然不論如何，寅○○於被
      告辰○○以八千元向其購買時，雖不情願，然其應係誤認被告辰○○為員警身
      份，且當時已有查獲毒品，依客觀形勢判斷予以接受，被告辰○○既非無償或
      以顯不相當之代價取得，故尚難認此部分為索賄行為，此外又查無其他積極之
      證據足以證明被告辰○○此部分涉有貪污治罪條例之罪嫌，不能證明犯罪，爰
      不另為無罪之諭知。
四、然依寅○○上開所陳，被告辰○○事後於寅○○房內再取走其手中八千元，並稱
    ：「我的部分就是這份勞力士手錶」時，被告庚○○並不在場，已如前述，而被
    告辰○○當初以八千元購得該錶時被告庚○○係在場，是並無證據證明被告辰○○事後再取走購買手錶之八千元時，被告庚○○係知情且共同參與，此應係被告
    辰○○另行起意之個人行為，而被告辰○○為一般民眾，不具備公務員身份，是
    其個人行為，當與員警利用職務之便趁機索賄不同，至於被告辰○○此另行起意
    取走原交付購錶八千元之行為，是否涉有其他不法罪嫌，應由檢察官另行偵辦。
    （原起訴事實係敘及「辰○○取走寅○○之勞力士手錶一只，表明供代向庚○○
    說項之代價」，然被告辰○○一開始是以八千元購得，非無償取得，已如前述，
    而被告辰○○事後才又取回八千元，此部分公訴事實並未論及，且此係被告辰○○另行起意之個人行為，本院無法併為審理，附此敘明）。
據上論斷，應依訴訟法第二百九十九條第一項前段，貪污治罪條例第三條、第四條第
一項第五款、第七條、第十七條，刑法第十一條、第二十八條、第三十一條第一項、
第二百十三條、第五十五條、第四十七條、第三十七條第二項，判決如主文。
本案經檢察官楊淑芬到庭執行職務。
中      華       民       國     九十一    年      六     月    十一    日
                                       臺灣士林地方法院刑事第四庭
       法  官  楊  迺  伶
右正本證明與原本無異。
如不服本判決，應於判決送達後十日內，向本院提出上訴狀。
                                           書記官  趙  彩  彤
中      華       民       國     九十一    年      六     月    十二    日
論罪科刑法條：
貪污治罪條例第四條第一項第五款：
  有下列行為之一者，處無期徒刑或十年以上有期徒刑，得併科新臺幣一億元以下罰
  金：
　五、對於違背職務之行為，要求、期約或收受賄賂或其他不正利益者。
